【裁判字號】    90,訴,1015
【裁判日期】    900716
【裁判案由】    毒品危害防制條例
【裁判全文】
臺灣板橋地方法院刑事判決                        九十年度訴字第一０一五號
    公  訴  人  臺灣板橋地方法院檢察署檢察官
    被      告  甲○○
右列被告因違反毒品危害防制條例案件，經檢察官提起公訴（九十年度毒偵字第一一
一九號），本院判決如左：
    主  文
甲○○連續施用第一級毒品，累犯，處有期徒刑捌月，扣案之海洛因壹包（驗餘淨重
零點壹伍公克，包裝重零點壹公克）沒收銷燬之及注射針筒貳支沒收之；又施用第
二級毒品，累犯，處有期徒刑伍月。應執行有期徒刑壹年，扣案之海洛因壹包（驗餘
淨重零點壹伍公克，包裝重零點壹公克）沒收銷燬之及注射針筒貳支沒收之。
    事  實
一、甲○○前於民國八十三年間因違反槍砲彈藥刀械管制條例案件，經本院判處有期
    徒刑八月，經上訴臺灣高等法院駁回確定，於八十五年三月三十日執行完畢。仍
    不知悔改，復因施用第二級毒品安非他命案件，經本院以八十九年度毒聲字第一
    四０八號裁定送觀察、勒戒後，無繼續施用毒品之傾向，而由臺灣板橋地方法院
    檢察署檢察官於八十九年三月十七日以八十九年度毒偵字第二二三一號處分不起
    訴確定。詎甲○○於五年內又於概括之犯意，自九十年二月二十二日起至同年月
    二十八日止，連續在臺北縣新莊市○○路○段一四九巷二十二弄七號二樓住處內
    ，將第一級毒品海洛因混合礦泉水後，再以注射針筒注射手臂之方式，施用海洛
    因多次；其間又另行起意，於九十年二月二十五日中午某時，在臺北縣林口鄉○
    ○路四十三號某碳烤店內（起訴書載為於九十年二月二十八日晚上十一時四十四
    分前九十六小時內某時，在不詳處所），將第二級毒品安非他命置於該店所提供
    之鋁箔紙（未扣案，已滅失）內，點火燒烤後，再吸用所冒出之霧化氣體，以此
    方式施用安非他命一次。嗣於九十年二月二十八日晚上九時三十分許，經警在上
    址碳烤店旁查獲，並扣得其所有之海洛因一包（查獲時淨重約０．五公克，經送
    驗後始知實際淨重０．一五公克，包裝重０．三一公克）及供施用海洛因所用之
    注射針筒二支，其經本院以九十年度毒聲字第九七五號裁定送觀察、勒戒後，仍
    有繼續施用毒品之傾向。
二、案經臺北縣警察局新莊分局報請臺灣板橋地方法院檢察署檢察官偵查起訴。
    理  由
一、右揭事實，業據被告甲○○於本院審理時坦承不諱，並有被告所有之海洛因一包
    （查獲淨重約０．五公克）及注扣案二支扣案可資佐證，而此扣案海洛因經送請
    法務部調查局以化學呈色法及氣相層析質譜儀分析法檢驗結果，確為毒品海洛因
    ，且其實際淨重０．一五公克，包裝重０．三一公克，此有該局鑑定通知書乙紙
    在卷可稽；再被告於九十年二月二十八日為警查獲後所採集之尿液檢體，經送往
    臺北縣政府衛生局以化學薄層層析法、酵素免疫分析法檢驗，及臺灣檢驗科技股
    份有限公司以EIA酵素免疫分析法、GC/MS氣相層析/質譜儀法檢驗，其結果均呈
    甲基安非他命及海洛因代謝物嗎啡陽性反應，此該衛生局九十年三月十九日北衛
    檢字第一五六六六號尿液煙毒檢驗成績書及該公司九十年三月九日濫用藥物尿液
    檢驗報告書各乙紙在卷可徵。另被告前因施用第二級毒品安非他命案件，經本院
    以八十九年度毒聲字第一四０八號裁定送觀察、勒戒後，無繼續施用毒品之傾向
    ，而由臺灣板橋地方法院檢察署檢察官於八十七年三月十七日以八十九年度毒偵
    字第二二三一號處分不起訴確定，其於查獲後因施用毒品行為，經本院以九十年
    度毒聲字第九七五號裁定送觀察、勒戒後，仍有繼續施用毒品之傾向，此有本院
    上開裁定二件、該檢察官不起訴處分書及臺灣臺北看守所附設勒戒處所有無繼續
    施用毒品傾向證明書各一件附卷可憑，足認被告於五年內再犯施用第一、二級毒
    品罪，經觀察、勒戒後，仍有繼續施用毒品傾向。罪證明確，被告犯行洵堪認定
    。
二、按毒品危害防制條例業於八十六年十月三十日經立法院三讀通過，經總統於八十
    七年五月二十日公布施行，自同年月二十二日起生效，該條例已將海洛因、安非
    他命分別列為第一、二級毒品管制，自不得非法製造、運輸、販賣、轉讓、施用
    或持有，被告違反此項規定，施用第一級毒品海洛因及第二級毒品安非他命之行
    為，核係觸犯同條例第十條第一項之施用第一級毒品罪及同條第二項之施用第二
    級毒品罪。又被告持有海洛因及安非他命之低度行為，應為其施用之高度行為所
    吸收，均不另論罪。再被告先多次施用海洛因之犯行，時間緊接，所犯又係構成
    犯罪要件相同之罪名，顯係基於概括犯意為之，為連續犯，應依刑法第五十六條
    規定以一罪論，並加重其刑。又被告所犯上開二罪間，犯意各別，行為互殊，應
    分論併罰。末查：被告前於八十三年間因違反槍砲彈藥刀械管制條例案件，經本
    院判處有期徒刑八月，經上訴臺灣高等法院駁回確定，於八十五年三月三十日執
    行完畢，此有臺灣高等法院檢察荊案紀錄簡覆表一件在卷可按，其於五年內再犯
    有期徒刑以上之本案二罪，均為累犯，應依法加重、遞加重（指施用第一級毒品
    罪部分）其刑。爰審酌被告之品行、智識程度、施用海洛因、安非他命戕害身心
    、對社會治安可能之危害程度甚鉅、其吸用之期間長短、次數，被告前一度因施
    用安非他命經送觀察、勒戒，經不起訴處分後，猶不思戒解革除惡習，仍一再施
    用毒品，惡性非輕，以及被告犯罪坦承犯行等一切情狀，各量處如主文所示之刑
    ，以示懲儆，並依刑法第五十一條第五款規定定其應執行之刑。而被告既為累犯
    ，就本案所宣告之刑依法不得宣告緩刑，是其聲請就本案宣告緩刑，即非有據。
    至扣案之海洛因一包（驗餘淨重０．一五公克，包裝重０．三一公克），係查獲
    之毒品，爰依毒品危害防制條例第十八條第一項前段規定，不問屬於犯人與否，
    均沒收銷燬之；而扣案之注射針筒二支，均係被告所有供施用海洛因所用之物，
    業經其陳明在卷，爰依刑法第三十八條第一項第二款規定宣告沒收之。
據上論斷，應依刑事訴訟法第二百九十九條第一項前段，毒品危害防制條例第十條第
一項、第二項、第十八條第一項前段，刑法第十一條前段、第五十六條、第四十七條
、第三十八條第一項第二款、第五十一條第五款，判決如主文。
本案經檢察官張云綺到庭執行職務。
中      華      民      國      九十        年    七      月    十六    日
                                      臺灣板橋地方法院刑事第三庭
                                          法  官  趙  義  德
右正本證明與原本無異。
如不服本判決，應於判決送達後十日內，向本院提出上訴狀。
                                          書記官  張  慧  玲
中      華      民      國      九十        年    七      月    二十三  日
附錄本案論罪科刑法條全文：
毒品危害防制條例第十條：
施用第一級毒品者，處六月以上五年以下有期徒刑。
施用第二級毒品者，處三年以下有期徒刑。


司法院資訊處製作；財團法人民間司法改革基金會備份。
